臺灣新竹地方法院民事裁定
111年度簡抗字第6號
抗  告  人  
即原審原告  上泉混凝土股份有限公司

法定代理人  陳友義  
相  對  人  
即原審被告  昇鑫通運股份有限公司

法定代理人  賴盈達  
相  對  人  
即原審被告  羅英杰  
上列抗告人與相對人2人間請求損害賠償事件，抗告人對於中華
民國111年3月28日本院111年度竹東簡字第57號裁定提起抗告，
本院裁定如下：
    主  文
原裁定廢棄。
抗告程序費用新臺幣壹仟元由相對人連帶負擔。
    理  由
一、按，能力、法定代理權或為訴訟所必要之允許有欠缺而可以
    補正者，審判長應定期間命其補正；而民事訴訟法關於法定
    代理之規定，於法人之代表人準用之，民事訴訟法第49條、
    第52條分別定有明文。次按，當事人書狀，應記載當事人姓
    名及住所或居所；當事人為法人、其他團體或機關者，其名
    稱及公務所、事務所或營業所。有法定代理人者，其姓名、
    住所或居所，及法定代理人與當事人之關係。起訴，應以訴
    狀表明當事人及法定代理人，民事訴訟法第116條第1、2款
    、第244條第1項第1款亦有明定，此為法定必須具備之程式
    。又，原告之訴，被告無訴訟能力，未由法定代理人合法代
    理者，依其情形係可以補正，惟經審判長定期間命其補正而
    不補正者，法院應以裁定駁回之。前二項情形，原告之訴因
    逾期未補正經裁判駁回後，不得再為補正，民事訴訟法第24
    9條第1項第4款、第3項規定參見。
二、查，抗告人於原審起訴主張相對人羅英杰任職相對人昇鑫通
    運股份有限公司（下稱相對人昇鑫公司），因開車執行職務
    時不慎撞損抗告人所有車輛，求為相對人2人賠償新臺幣（
    下同）100萬元本、息（見原審卷第11～13頁起訴狀，且於該
    份書狀當事人欄以電腦打字標示，相對人昇鑫公司為連帶賠
    償義務人），原審以抗告人未記載相對人昇鑫公司法定代理
    人姓名及住所或居所，因此命抗告人應於收受裁定後3日內
    具狀補正之，同時提出該公司最新變更登記資料及法定代理
    人戶籍謄本，否則駁回其訴（見原審卷第35頁，111年3月14
    日111年度竹東簡調字第59號裁定，下稱補正裁定），該件
    補正裁定已於111年3月17日送達於抗告人（見原審卷第37頁
    送達證書），嗣原審再以抗告人逾期未據補正而裁定駁回抗
    告人於原審之訴（見原審卷第117〜118頁，111年3月28日111
    年度竹東簡字第57號裁定，下稱駁回裁定），經抗告人對原
    審所為之駁回裁定全部不服，提起抗告（見本院卷第11～17
    頁抗告狀），經查：
（一）關於原審駁回抗告人對相對人羅英杰之訴部分：
　　　相對人羅英杰為74年次生之自然人，並無任何民事訴訟法
      第45條不能獨立以法律行為負義務，而無訴訟能力之情事
      （見原審卷第29頁個人戶籍資料查詢），此部分本即不存
      在需通知補正之情事，原審卻以駁回裁定一併駁回抗告人
      對相對人羅英杰之訴，欠缺依據。　　　
（二）關於原審駁回抗告人對相對人昇鑫公司之訴部分：
      本件係道路交通事故之損害賠償事件，依民事訴訟法第40
      3條第1項第7款規定，於起訴前，應先經法院調解，而原
      審於111年3月29日收悉抗告人補正該公司最新變更登記資
      料及法定代理人戶籍謄本（見原審卷第121〜126頁），並
      無難為指定調解期日暨通知兩造到場之虞，卻於4日前之1
      11年3月25日以未據補正為由，逕為報結調字並改分竹東
      簡字別之簡易訴訟事件，有民事調解事件進行單1紙在卷
      （見原審卷第115頁），隨後於111年3月28日以駁回裁定
      終結全案，全然未為調解先行之程序進行，有欠周延，抗
      告人以其並無延滯程序，指摘原裁定不當，應屬有據。
三、從而，原裁定既無可維持，如前所述，應由本院廢棄發回原
    審而為適法之處置，本件抗告為有理由，爰依民事訴訟法第
    492條前段、第495條之1第1項、第450條、第95條、第78條
    、第85條第2項，裁定如主文。
中　　華　　民　　國　　111 　年　　6 　　月　　 14 　日
                  民事第二庭   審判長  法 官  彭淑苑
                                       法 官  傅伊君
　　　　　　　　　　　　　　　　　　　 法 官  周美玲
以上正本係照原本作成。
不得再抗告。　　　　　　　　　　　　　　　　　　　　　　
中　　華　　民　　國　　111 　年　　6 　　月　　 14 　日
                                      書記官　楊  霽